臺灣臺中地方法院刑事判決             100年度易字第2607號
公  訴  人  臺灣臺中地方法院檢察署檢察官
被      告  陳瑋民
            廖偉宏
共      同
選任辯護人  張崇哲  律師
            楊佳勳  律師
上列被告等因重利案件，經檢察官提起公訴（99年度偵字第2711
3 號、100 年度偵字第5981號）後，聲請改依協商程序而為判決
，本院裁定進行認罪協商程序，判決如下：
    主      文
陳瑋民所犯如附表一所示各罪，各處如附表一所示之刑，應執行
有期徒刑陸月，如易科罰金，以新臺幣壹仟元折算壹日。緩刑貳
年，並應向臺中市政府教育局支付新臺幣柒萬元。扣案之NOKIA
行動電話壹支（含門號0000000000號SIM 卡壹張），沒收之。
廖偉宏所犯如附表二所示各罪，各處如附表二所示之刑，應執行
有期徒刑月，如易科罰金，以新臺幣壹仟元折算壹日。緩刑貳
年，並應向臺中市政府教育局支付新臺幣萬元。扣案之NOKIA
行動電話壹支（含門號0000000000號SIM 卡壹張），沒收之。
    事實及理由
一、本件犯罪事實及證據，除將起訴書附表編號3 本金（新臺幣
    ）及擔保品欄「11萬5000元」後加「支票」，及將起訴書附
    表編號6 時間欄「10月31日」更正為「10月30日」，暨補充
    被告陳瑋民及廖偉宏於本院準備程序中自白犯罪外，餘均引
    用檢察官起訴書之記載（如附件）。
二、本件經檢察官與被告陳瑋民及廖偉宏於審判外達成協商之合
    意，且被告陳瑋民及廖偉宏已認罪，其合意內容為：(一)被告
    陳瑋民願受科刑範圍，附表一所示各罪，各處有期徒刑2 月
    ，如易科罰金，各以新臺幣（下同）1,000 元折算1 日，應
    執行有期徒刑6 月，如易科罰金，以1,000 元折算1 日，緩
    刑2 年，並應向臺中市政府教育局支付70,000元。(二)被告廖
    偉宏願受科刑範圍，附表二所示各罪，各處有期徒刑2 月，
    如易科罰金，各以1,000 元折算1 日，應執行有期徒刑3 月
    ，如易科罰金，以1,000 元折算1 日，緩刑2 年，並應向臺
    中市政府教育局支付30,000元。經查，上開協商合意並無刑
    事訴訟法第455 條之4 第1 項所列情形之一，檢察官聲請改
    依協商程序而為判決，本院爰不經言詞辯論，於協商合意範
    圍內為協商判決，合予敘明。
三、附記事項：(一)被告陳瑋民及廖偉宏與被害人游琇欐於民國10
    0 年9 月22日達成調解，有本院調解程序筆錄影本在卷。(二)
    被告陳瑋民及廖偉宏與被害人何東憲於100 年9 月21日達成
    和解，有和解書在卷。(三)被告陳瑋民與被害人張嘉玲於100
    年9 月14日達成和解，有和解書在卷。(四)被告陳瑋民與被害
    人柯文於100 年9 月13日達成和解，願賠償被害人柯文10,0
    00元，並已全數給付上開款項，有和解書在卷。(五)被告陳瑋
    民與被害人白泰陽於100 年9 月13日達成和解，有和解書在
    卷。(六)被告陳瑋民及廖偉宏於100 年9 月23日，分別向臺中
    市政府教育局支付70,000元、30,000元，有臺中銀行國內匯
    款申請書回條及臺中市第二信用合作社匯款回條在卷。爰依
    刑事訴訟法第455 條之4 第3 項規定，將上開事項記載於協
    商判決書，併此說明。
四、依刑事訴訟法第455 條之2 第1 項、第455 條之4 第2 項、
    第455 條之8 、第454 條第2 項，刑法第28條、第344 條、
    第41條第1 項前段、第51條第5 款、第74條第1 項第1 款、
    第2 項第4 款、第38條第1 項第2 款，刑法施行法第1 條之
    1 ，判決如主文。
五、協商判決除有刑事訴訟法第455 條之4 第1 項第1 款於本訊
    問程序終結前，被告撤銷協商合意或檢察官撤回協商聲請者
    ；第2 款被告協商之意思非出於自由意志者；第4 款被告所
    犯之罪非第455 條之2 第1 項所定得以協商判決者；第6 款
    被告有其他較重之裁判上一罪之犯罪事實者；第7 款法院認
    應諭知免刑或免訴、不受理者情形之一，及違反同條第2 項
    「法院應於協商合意範圍內為判決；法院為協商判決所科之
    刑，以宣告緩刑或二年以下有期徒刑、拘役或罰金為限」之
    規定者外，不得上訴。
六、如有上開可得上訴情形，應於收受判決送達後10日內向本院
    提出上訴書狀（應敘述具體理由並附繕本）。上訴書狀如未
    敘述理由，應於上訴期間屆滿後20日內補提理由書於本院。
中    華    民    國    100    年    9    月    30    日
                  刑事第九庭  法  官  柯志民
以上正本證明與原本無異。
                              書記官  鄭晉發
中    華    民    國    100    年    9    月    30    日
附表一
┌──┬──────┬────────────────────┐
│編號│    事實    │            所犯罪名及處刑              │
├──┼──────┼────────────────────┤
│ 01 │詳如起訴書附│陳瑋民共同趁他人急迫貸以金錢，而取得與原│
│    │表編號1 號所│本顯不相當之重利，處有期徒刑貳月，如易科│
│    │載          │罰金，以新臺幣壹仟元折算壹日。扣案之NOKI│
│    │            │A 行動電話壹支（含門號0000000000 號SIM卡│
│    │            │壹張），沒收之。                        │
├──┼──────┼────────────────────┤
│ 02 │詳如起訴書附│陳瑋民共同趁他人急迫貸以金錢，而取得與原│
│    │表編號2 號所│本顯不相當之重利，處有期徒刑貳月，如易科│
│    │載          │罰金，以新臺幣壹仟元折算壹日。扣案之NOKI│
│    │            │A 行動電話壹支（含門號0000000000 號SIM卡│
│    │            │壹張），沒收之。                        │
├──┼──────┼────────────────────┤
│ 03 │詳如起訴書附│陳瑋民趁他人急迫貸以金錢，而取得與原本顯│
│    │表編號3 、6 │不相當之重利，處有期徒刑貳月，如易科罰金│
│    │、8 號所載  │，以新臺幣壹仟元折算壹日。扣案之NOKIA 行│
│    │            │動電話壹支（含門號0000000000號SIM 卡壹張│
│    │            │），沒收之。                            │
├──┼──────┼────────────────────┤
│ 04 │詳如起訴書附│陳瑋民趁他人急迫貸以金錢，而取得與原本顯│
│    │表編號4 、7 │不相當之重利，處有期徒刑貳月，如易科罰金│
│    │號所載      │，以新臺幣壹仟元折算壹日。扣案之NOKIA 行│
│    │            │動電話壹支（含門號0000000000號SIM 卡壹張│
│    │            │），沒收之。                            │
├──┼──────┼────────────────────┤
│ 05 │詳如起訴書附│陳瑋民趁他人急迫貸以金錢，而取得與原本顯│
│    │表編號5 號所│不相當之重利，處有期徒刑貳月，如易科罰金│
│    │載          │，以新臺幣壹仟元折算壹日。扣案之NOKIA 行│
│    │            │動電話壹支（含門號0000000000號SIM 卡壹張│
│    │            │），沒收之。                            │
└──┴──────┴────────────────────┘
附表二
┌──┬──────┬────────────────────┐
│編號│    事實    │            所犯罪名及處刑              │
├──┼──────┼────────────────────┤
│ 01 │詳如起訴書附│廖偉宏共同趁他人急迫貸以金錢，而取得與原│
│    │表編號1 號所│本顯不相當之重利，處有期徒刑貳月，如易科│
│    │載          │罰金，以新臺幣壹仟元折算壹日。扣案之NOKI│
│    │            │A行動電話壹支（含門號0000000000號SIM 卡 │
│    │            │壹張），沒收之。                        │
├──┼──────┼────────────────────┤
│ 02 │詳如起訴書附│廖偉宏共同趁他人急迫貸以金錢，而取得與原│
│    │表編號2 號所│本顯不相當之重利，處有期徒刑貳月，如易科│
│    │載          │罰金，以新臺幣壹仟元折算壹日。扣案之NOKI│
│    │            │A行動電話壹支（含門號0000000000 號SIM 卡│
│    │            │壹張），沒收之。                        │
└──┴──────┴────────────────────┘
附錄本案論罪科刑法條全文：
刑法第344條
乘他人急迫、輕率或無經驗貸以金錢或其他物品，而取得與原本
顯不相當之重利者，處一年以下有期徒刑、拘役或科或併科一千
元以下罰金。